【裁判字號】    92,易,1373
【裁判日期】    920709
【裁判案由】    贓物
【裁判全文】
臺灣高雄地方法院刑事判決                        九十二年度易字第一三七三號
    公  訴  人  臺灣高雄地方法院檢察署檢察官
    被      告  乙○○
右列被告因贓物案件，經檢察官提起公訴（九十二年度偵字第四六五九號），本院判
決如左：
    主  文
乙○○收受贓物，累犯，處拘役伍拾日，如易科罰金以佰元折算壹日。
    事  實
一、乙○○曾於民國八十三年間因煙毒案件，經本院判處有期徒刑三年六月確定，並
    於八十七年一月六日執行完畢，仍不知警惕，明知某不詳姓名、年籍之成年男子
    所持有之摩托羅拉牌ＣＤ九二八型銀灰色行動電話一支（序號00000000
    0000000號，原係甲○○所有，於九十一年八月十三日上午十一時十五分
    許，在高雄市苓雅區○○○路四巷二十八號前，遭二名不詳姓名年籍之人騎乘懸
    掛號碼ＸＹＭ—三三九車牌一面之黑色重型機車搶奪），係屬來源不明之贓物，
    竟仍於九十一年之某月間，在高雄縣市予以收受，並於九十一年十一月八日、九
    日，插入其向和信電訊股份有限公司申請租用之行動電話號碼00000000
    00號ＳＩＭ卡撥打使用。嗣至九十一年十二月二十四日下午一時十分許，經警
    調閱上開行動電話之通聯紀錄後，向本院法官聲請核發搜索票，前往高雄縣仁武
    鄉竹後村竹門巷九七號乙○○住處搜索查獲，並自乙○○居住之房間床鋪旁取出
    上開行動電話一支。
二、案經高雄市政府警察局移送臺灣高雄地方法院檢察署檢察官偵查起訴。
    理  由
一、訊據被告乙○○固不否認有於右揭時地以其申請租用之行動電話號碼ＳＩＭ卡，
    插入上開行動電話撥打使用之事實，惟矢口否認有何收受贓物之犯行，辯稱：該
    支行動電話係翁福利（經檢察官為不起訴處分）於九十一年四、五月間，在嘉義
    贈送其使用，其不知道是贓物云云。
二、經查：前開摩托羅拉牌ＣＤ九二八型銀灰色行動電話一支（序號0000000
    00000000號），係甲○○所有，於九十一年八月十三日上午十一時十五
    分許，在高雄市苓雅區○○○路四巷二十八號前，遭二名不詳姓名年籍之人騎乘
    懸掛號碼ＸＹＭ—三三九車牌一面之黑色重型機車搶奪之事實，業據被害人甲○
    ○於警訊中指訴綦詳，且有高雄市政府警察局重大刑案通報單、被害人甲○○立
    具之贓物認領保管單各一紙附卷可稽。被告向和信電訊股份有限公司申請租用之
    行動電話號碼0000000000號ＳＩＭ卡，於九十一年十一月八日、九日
    ，曾插入被害人甲○○所有之上開行動電話撥打使用之事實，亦有和信電訊股份
    有限公司出具之行動電話序號查詢資料、電話租用人資料各一份，及被害人甲○
    ○使用之行動電話號碼通聯紀錄一份在卷足憑。雖被告辯稱：前開行動電話係翁
    福利於九十一年之鄉民代表選舉（按係六月八日）前，贈送該支行動電話予其使
    用，贈送時該支行動電話之外殼為淺黃色，其再將之更換為鐵灰色，其未詢問翁
    福利該支行動電話之來源云云，惟查證人翁福利於偵查中證稱：我於九十一年四
    、五月間，在嘉義住處，有贈送一支摩托羅拉牌ＣＤ九二八型米黃色行動電話予
    乙○○使用，該行動電話係翁振風於九十年十一月間給我的，乙○○過幾個月後
    有告訴其該支行動電話已經損壞，他另外換了這支警察扣案之行動電話，這支鐵
    灰色行動電話確實非其贈送予乙○○使用，且乙○○說鐵灰色手機是自己去買的
    ，未曾於九十一年八月十三日騎乘懸掛號碼ＸＹＭ—三三九號車牌之重型機車，
    亦未與乙○○共同搶奪他人皮包等語（偵卷第二十五頁、三十三頁），參以被告
    陳稱：只記得翁福利係於九十一年之鄉民代表選舉前，贈送一支外殼為淺黃色之
    行動電話使用等語，則九十一年度之鄉民代表選舉時間，既為九十一年六月八日
    ，有臺灣高雄地方法院檢察署電話紀錄單一紙附卷足憑，被告供承向翁福利收受
    前開淺黃色行動電話之時間、地點及行動電話外殼顏色等特徵，均與同案翁福利
    供述之情節互核相符，況被害人甲○○係於九十一年八月十三日始遭人搶奪之行
    動電話，則翁福利於九十一年六月八日前所交付被告之行動電話應係前開淺黃色
    之行動電話，而非甲○○遭人搶奪之行動電話，堪以認定。被告前開所辯，是事
    實不符，而其對於本件扣案之行動電話，收受之時間、地點、對象及原因等，均
    無法明確說明等情，足見被告於收受本件扣案之行動電話時，應知係屬來路不明
    之贓物，即有贓物之認識甚明，是被告上開所辯，顯係卸責之詞，不足採信。本
    件事證明確，被告犯行堪以認定。
三、核被告乙○○所為，係犯刑法第三百四十九條第一項之收受贓物罪。查被告乙○
    ○曾於八十三年間因煙毒案件，經本院判處有期徒刑三年六月確定，並於八十七
    年一月六日執行完畢之事實，有臺灣高等法院被告全國前案紀錄表及臺灣高雄地
    方法院檢察署刑案資料查註紀錄表各一份在卷可稽，其於五年以內再犯本件有期
    徒刑以上之罪，為累犯，依刑法第四十七條規定加重其刑。爰審酌被告收受贓物
    足增被害人追償財物及檢警單位偵辦案件之困難，犯後復飾詞否認犯行，顯無悔
    意等一切情狀，量處如主文所示之刑，並諭知易科罰金之折算標準。
據上論斷，應依刑事訴訟法第二百九十九條第一項前段，刑法第三百四十九條第一項
、第四十七條、第四十一條第一項前段，罰金罰鍰提高標準條例第一條前段、第二條
，判決如主文。
本案經檢察官陳碧霞到庭執行職務。
中      華      民      國    九十二    年      七      月      九      日
                                  臺灣高雄地方法院刑事庭
                                      法  官    涂裕洪
右正本證明與原本無異。
如不服本判決，應於判決送達後十日內，向本院提出上訴狀。
                                      書記官    賴佳慧
中    華    民    國      九十二     年      七     月      十一      日
附錄論罪科刑法條：
刑法第三百四十九條第一項
收受贓物者，處三年以下有期徒刑、拘役或五百元以下罰金。


司法院資訊處製作；財團法人民間司法改革基金會備份。
